# 清产核资已核销的账销案存资产收回账务处理?陈版主

提问人：lwll 时间：2010-09-15 16:07:37
清产核资已核销的账销案存资产收回如何处理? 是作为回收期的营业外收入处理还是作为资本公积处理?

回答人：chenyiwei
回复 楼主 lwll 的帖子个人理解应作为营业外收入。

回答人：chenyiwei
回复 藤椅 lwll 的帖子再考虑了一下，个人意见：按照 2003 年至今的清产核资制度规定，清产核资中的事实损失直接核减权益；属于资产减值准备等预计损失，则按会计准则规定计入损益处理。帐销案存资产应当是属于前一种情况。如果清产核资是由于国企改制的需要而进行的，则改制后企业收回原先的帐销案存资产，应考虑是否需要上缴改制前的原投资者，如果无需偿还的，可作为原所有者的追加投入计入股东权益；如果与改制无关，并且当时也是核减了权益的，则可以考虑原渠道转回的做法。 谢谢补充。